臺灣高等法院臺中分院刑事判決　　 96年度上更(二)字第118號
上　訴　人
即　被　告　乙○○
　　　　　　　　　　　之13號.
選任辯護人　張富慶　律師
上列上訴人因毒品危害防制條例案件，不服臺灣臺中地方法院94
年度訴字第2958號中華民國94年12月30日第一審判決（起訴案號
：臺灣臺中地方法院檢察署94年度偵字第11914、11923號），提
起上訴，判決後經最高法院第二次撤銷發回，本院判決如下：
    主  文
原判決關於乙○○販賣第一級毒品部分撤銷。
乙○○共同販賣第一級毒品，未遂，累犯，處有期徒刑柒年陸月
。扣案之第一級毒品海洛因零點伍伍公克（驗後淨重）沒收銷燬
之，空包裝袋陸個（重壹點陸陸公克）均沒收。未扣案之000000
0000號行動電話壹支（不含SIM卡） 沒收，如不能沒收時，追徵
其價額。
    事  實
一、乙○○前於民國（下同）89年間因違反毒品危害防制條例案
    件，經臺灣臺中地方法院以90年度訴字第63號判處有期徒刑
    1年2月確定，復因違反槍砲彈藥刀械管制條例案件，經同院
    以92年度訴字第275號判處有期徒刑8月確定， 2案併合執行
    ，甫於93年8月8日縮刑期滿執行完畢。猶未知悔改，與甲○
    ○（業經本院判處有期徒刑7年4月確定）一同住在以甲○○
    名義租用之臺中縣大肚鄉○○路445號2樓房屋， 2人均染有
    施用毒品之惡行，均明知第一級毒品海洛因係屬管制之毒品
    ，不得販賣，其 2人先於不詳時地，非因販賣而持有數量不
    詳之第一級毒品海洛因後，因黃榮珍毒癮發作（施用毒品部
    分另由檢察官偵辦），於94年7月21日12時54分許，撥打000
    0000000號行動話電話（電話為不知情乙○○女友陳淑滿所
    有）與甲○○接洽購買海洛因，並表明願以黃榮珍所有價值
    約新臺幣（下同）1、2千元之手錶1只向甲○○換取購買海
    洛因1小包，甲○○告之乙○○上情後，彼二人竟共同基於
    販賣海洛因以營利之犯意聯絡，由甲○○與黃榮珍議定交易
    地點在甲○○位於臺中縣大肚鄉○○路445號2樓租屋處後方
    之停車場，並指示黃榮珍抵達上開停車場後撥打乙○○所有
    並持用之0000000000號行動電話再行聯絡，乙○○則依甲○
    ○指示與黃榮珍聯絡後，持毛重約0.3公克之海洛因1包前往
    該停車場擬交付予黃榮珍。同日上午12時50分許，乙○○持
    上開毛重約0.3公克之海洛因抵達該停車場，著手販賣海洛
    因予黃榮珍、尚未交付之際，為警當場逮捕而未遂，並扣得
    乙○○所持有、丟置地上之海洛因1包；經警由乙○○帶往
    上址租屋處，當場查扣毒品海洛因5包（連同上揭海洛因1
    包，合計6包，海洛因共淨重0.55公克，包裝共重1.66公克
    ）。
二、案經彰化縣警察局彰化分局報告臺灣臺中地方法院檢察署檢
    察官偵查起訴。
    理  由
一、按被告以外之人於審判外之陳述，雖不符刑事訴訟法第 159
    條之1至第159條之4 之規定，然經當事人於審判程序同意作
    為證據，法院審酌該言詞陳述作成時之情況，認為適當者，
    亦得為證據；當事人、代理人或辯護人於法院調查證據時，
    知有刑事訴訟法第159條第1項不得為證據之情形，而未於言
    詞辯論終結前聲明異議者，視為有前項之同意，刑事訴訟法
    第159條之5定有明文。查證人黃榮珍於警詢及檢察官偵訊時
    所為之陳述，固均為審判外之陳述而屬傳聞證據，惟原審及
    本院前審審理時，已依法定程序傳喚證人黃榮珍到場，命其
    具結陳述，並使被告有與證人對質及詰問之機會，已確保被
    告之對質詰問權，且被告就前開審判外之陳述，於原審及本
    院審理中均不爭執其證據能力，復未曾於言詞辯論終結前聲
    明異議，而本院審酌上開陳述作成時之情況，並無違法取證
    之瑕疵，認以之作為證據為適當，揆諸上開規定，證人黃榮
    珍於審判外之陳述，有證據能力。
二、訊據上訴人即被告（下稱被告）乙○○矢口否認有共同販賣
    海洛因之犯行，其先於本院前審時辯稱：扣案之海洛因係伊
    與甲○○合買的，買回來當場分裝3小包，當天在伊身上查
    獲的是3小包，為了方便攜帶而再以1個袋子裝，每小包連袋
    重約0.3或0.4公克，每小包1千元，而黃榮珍打電話給甲○
    ○，他們說什麼伊不知道，甲○○告訴伊說等一下替他拿鑰
    匙給黃榮珍云云；再於本院審理時辯稱：伊當天正要回家之
    際，受甲○○的託付，拿海洛因給黃能珍，但是伊不知道他
    們兩人當時談的內容是什麼，亦不知以毒品換取手錶之事，
    甲○○只說要伊把海洛因交給他而已，在案發現場，伊有看
    到黃榮珍，準備要開車過去將毒品交給他的時候，還沒上車
    警察就來了云云。
三、本院查：
  (一)被告乙○○與證人黃榮珍於 94年7月21日12時50分許，相約
    在臺中縣大肚鄉○○路445號2樓甲○○租屋處後方之停車場
    見面，當時乙○○持海洛因1小包，見到警察時即將海洛因1
    小包丟置地上，經警扣得該丟置地上之海洛因 1小包；並由
    乙○○帶同警察在上開租屋處，當場查扣第一級毒品海洛因
    5小包等情，業經證人黃榮珍於警詢、偵查及原審法院審理
    時證述明確；又扣案之白粉共計6包，經法務部調查局以化
    學呈色法及氣相層析質譜儀分析法鑑定結果，每包白粉均含
    第一級毒品海洛因成分，驗後之海洛因粉末合計淨重0.55公
    克，空包裝共重1.66公克，有法務部調查局94年10月20日調
    壹字第0940012806號鑑定通知書影本在卷可稽（見本院更一
    審卷宗第63頁，原附於原審法院94年度訴字第1607號被告乙
    ○○施用毒品案卷第99頁，經本院調卷影印附卷）。
  (二)證人黃榮珍於偵查中證稱：「（問：查獲前與誰約在被查獲
    地點見面？）答：與甲○○約的」「（問：約甲○○用意？
    ）答：問他有沒有海洛因，甲○○說有，他叫我在停車場等
    ，就在打公共電話處等他，乙○○下來時說是甲○○叫他拿
    東西給我，東西還沒拿到手，警察就拿搜索票要搜索乙○○
    」「（問：查獲當天為何向甲○○買？）答：我是要他給我
    一點海洛因，我要以價值1、2千元的手錶跟他交換」「我意
    思就是要用手錶交換毒品」等語（見94年度偵字第11914號
    卷宗第36至38頁）；再於原審法院審理時證稱：「我打電話
    給被告甲○○，對被告甲○○說我在『提藥』，問被告甲○
    ○是否有海洛因可以給我施用，甲○○回答叫我在查獲地等
    ，有人會拿海洛因下來，後來是被告乙○○下來；我打電話
    去時，是被告甲○○接的，被告甲○○說同意分一點毒品給
    我施用，叫我先過去，並說到了之後再打另一支手機號碼，
    我到那裡就打另一支手機號碼，是被告乙○○接的，被告乙
    ○○叫我在被查獲地點那裡等；我也不知道誰要下來，並沒
    有提到任何人拿鑰匙給我，是叫我在被查獲那裡等，就會有
    人拿毒品給我」「當日只帶一只自己的手錶，是我自己的手
    錶，不是乙○○的手錶」等語（見原審卷第183至186頁）；
    就所證先打電話與甲○○聯絡，再經由甲○○之告知與被告
    乙○○所使用之電話聯絡一節，核與證人即甲○○於本院審
    理時所證情節相符，本院審酌證人黃榮珍與被告乙○○及甲
    ○○間並無親誼或怨隙，且係於毒品交易現場，當場為警查
    獲，不致故為有利或不利被告之陳述，且其於偵查及原審法
    院審理時之供述始終一致，其證詞具憑信性。
  (三)被告雖辯稱：不知甲○○與黃榮珍約定以手錶抵海洛因，伊
    至多僅成立無償轉讓毒品一節，查被告於九十四年七月二十
    二日警詢初供時供稱：「（問：警方於查獲你時，發現你將
    該包海洛因丟棄於地上，你做何解釋？）答：因看見警方緊
    張，才將該包海洛因毒品丟棄，是我所有，不是黃榮珍所有
    」「（問：你為何要說毒品是黃榮珍所有？你與黃榮珍當時
    在現場做何事？）答：因為怕所以才會這樣說，因黃榮珍要
    將手錶還我」「於九十四年七月二十一日十二時前往（甲○
    ○）住處，我與他於九十四年七月二十一日十二時四十分離
    開」等語。案發當日黃榮珍所攜帶之手錶係其所有等情，已
    據其於原審審理時證稱：「當日只帶一只自己的手錶，是我
    自己的手錶，不是乙○○的手錶」等語甚明，被告偽稱，黃
    榮珍返還手錶云云雖非事實，然參酌證人黃榮珍上開所證，
    伊與甲○○約定，以手錶換取海洛因及被告所供，伊受甲○
    ○之託，交付海洛因予黃榮珍等語，被告對甲○○、黃榮珍
    間約定以手錶換取海洛因一節，事前即已知悉甚明。
  (四)證人黃榮珍於本院前審審理時翻異前詞，改稱伊於該日打電
    話予甲○○後，再打電話時係乙○○接的，乙○○就拿鑰匙
    下來，並無所謂的毒品買賣，之前所證要以手錶交換海洛因
    一詞係謂該隻手錶很漂亮要借他帶云云，惟證人黃榮珍於偵
    查中之陳述，是在記憶猶新的情況下直接作成，與事實較相
    近，且當時被告未在場，直接面對檢察官詢問所為陳述較為
    坦然，亦較無受外力干擾或事後串謀之情形，而與其於原審
    作證時之陳述亦相符，自以證人黃榮珍於偵查及原審審理時
    之陳述為可採，其於本院更審前審理中陳述，顯係附和、迴
    護被告之詞，尚難採為有利於被告之認定。另被告乙○○雖
    辯稱當天在伊身上查獲的1包海洛因，其內有3小包云云，惟
    被告乙○○於上揭時間，在上開停車場經警當場查扣其持有
    、丟置地上之海洛因，確為1小包，毛重約0.3公克，並由乙
    ○○帶同警察前往上址租屋處，當場查扣毒品海洛因5 小包
    等情，已據被告乙○○於警詢中供述明確，且核諸卷附之扣
    押物品目錄表、收據及照片（見彰警分刑字第0940012806號
    卷宗），警察在上揭時地當場查扣乙○○持有、丟置地上之
    海洛因1小包，其內並未見有何以3小袋分裝之情事，被告此
    部分辯詞，與事實不符，不可採信。
  (五)本案係經彰化縣警察局彰化分局以受搜索人被告乙○○、搜
    索處所臺中縣大肚鄉○○路445號2樓向原審法院聲請搜索票
    而執行搜索時查獲，有原審法院94年度聲搜字第2779號搜索
    票附於彰化縣警察局彰化分局彰警分刑字第0940012805號卷
    內可憑，而證人張錫雄即本案執行搜索之警員於原審法院審
    理時具結證稱：當日執行搜索前，已在現場跟監1個禮拜左
    右等語（見原審卷第194頁）；又被告乙○○與甲○○一同
    住在以甲○○名義租用之臺中縣大肚鄉○○路445號2樓房屋
    之事實，業據共同被告甲○○於偵查中供述「（問：大肚鄉
    ○○路445號2樓向誰租的？）答：5月5日向房東阿蓮租的。
    月租6500元。我與乙○○住在一起，一開始就與我住在這裡
    」等語（見94年偵字第11923號卷宗第39頁），且有房屋租
    賃契約書在卷可稽（見94年偵字第11923號卷宗第49至53頁
    ）；又被告甲○○於原審審理時供述上開租屋處共有兩副鑰
    匙及門禁卡，伊與被告乙○○各有一副等語（見原審卷第17
    1、199頁），被告乙○○於偵查中亦供稱：伊很常去甲○○
　　之上開租屋處，伊可以自由進出，被告甲○○為了方便其出
    入所以提供上開租屋處之鑰匙及電梯感應晶片供其使用等語
    （見94年度偵字第11923號卷第17頁、見94年度偵字第11914
    號卷第29頁），足認被告乙○○平日確實在上址頻繁進出，
    並持有出入該房屋必須使用之大門鑰匙及電梯感應晶片卡，
    且其當日前往該停車場與黃榮珍見面，目的在於將證人黃榮
    珍向甲○○洽購之毒品海洛因 1包交予黃榮珍，被告乙○○
    與甲○○間，有犯意之聯絡及行為之分擔甚明。至被告乙○
    ○於本院前審所辯係甲○○要伊替他拿鑰匙給黃榮珍云云，
    與其於警詢中所辯黃榮珍要還給伊手錶云云及本院審理時所
    供述內容，先後不一，情節迴異，況被告乙○○既頻繁進出
    該址，焉可能將其進出所必備之鑰匙及電梯感應晶片卡，任
    意交付予僅係前來購買毒品海洛因之黃榮珍？被告乙○○所
    辯與常情有違，難以採信。
  (六)按販賣毒品之所謂販賣行為，係行為人基於營利之目的，而
    販入或賣出毒品而言。販賣毒品者，其主觀上須有營利之意
    圖，且客觀上有販賣之行為，即足構成，至於實際上是否已
    經獲利，則非所問。即於有償讓與他人之初，係基於營利之
    意思，並已著手實施（如兜售等），而因故無法高於購入之
    原價出售，最後不得不以原價或低於原價讓與他人時，仍屬
    販賣行為。必也始終無營利之意思，縱以原價或低於原價有
    償讓與他人，方難謂為販賣行為，而僅得以轉讓罪論處（最
    高法院93年度臺上字第1651號判決、91年度臺上字第1443號
    判決及最高法院84年度第3次刑事庭會議決議意旨參照）。
    本件被告乙○○於偵查中供稱海洛因係以1包1千元之價格購
    入，每包含袋重0.3公克（見94年偵字第11914號卷宗第29頁
    ），於本院更一審審理中供述海洛因每小包連袋重約0.3或
    0.4公克，每小包1千元（見本院前審審判筆錄）；而證人黃
    榮珍迭於偵查及原審審理時證稱：在查獲前未曾去過搜索地
    點（即上開臺中縣大肚鄉○○路445號2樓之被告甲○○租屋
    處），被告甲○○只約在停車場，要伊在該處等；不知道被
    告甲○○等人住哪一間等語（見94年度偵字第11914號卷宗
    第37頁、原審卷宗第189頁），足認黃榮珍與被告乙○○、
    甲○○並非熟稔，應無何交誼可言；又依證人黃榮珍於偵查
    中證稱「（問：查獲當天為何向甲○○買？）答：我是要他
    給我一點海洛因，我要以價值1、2千元的手錶跟他交換」「
    我意思就是要用手錶交換毒品」等語（見94年度偵字第1191
    4號卷宗第37、38頁），已見前述，可知被告乙○○賣出海
    洛因1小包之價額，為黃榮珍換購毒品用之價值約1、2千元
    之手錶，此與其原來購入之金額每1小包為1千元，兩者顯然
    存有差額，可認被告賣出毒品時，確有賺取差額而營利之意
    圖。縱黃榮珍交付之手錶，客觀上之價值未必達1、2千元，
    被告實際上亦未必真正有所獲利，惟因毒品買賣本可能依雙
    方關係深淺、資力、需求量及對行情之認知、來源是否充裕
    等因素，致每次交易價額有所差異，因之販賣毒品者，其每
    次交易結果未必真正有所獲利，甚至以原價出售或以低於原
    價之價格讓與他人，自難以交易結果有無獲利，作為判斷販
    毒者有無營利意圖之標準；況被告乙○○、甲○○與黃榮珍
    間既無何交誼，豈可能無償轉讓毒品海洛因予黃榮珍？此由
    當日黃榮珍因毒癮發作急欲取得海洛因施用，尚需以其配戴
    之手錶作為換購海洛因之條件，始獲被告乙○○、甲○○讓
    與海洛因1 小包之情節，更可知被告乙○○2人不可能無償
    轉讓毒品海洛因予黃榮珍。則本件證人黃榮珍撥打電話予被
    告甲○○洽購海洛因，並表明以手錶換取購買海洛因之交易
    條件後，經被告甲○○應允，並經由有犯意聯絡之乙○○持
    著海洛因擬交付予黃榮珍，足信其等間確係進行有對價關係
    之買賣行為，被告乙○○確係基於營利之意圖從事販賣第一
    級毒品。
    綜上所述，本件事證已臻明確，被告乙○○上開犯行，堪予
    認定，應予依法論科。
四、按海洛因為毒品危害防制條例第2條第2項第1款明定列管之
    第一級毒品，任何人非經許可，不得販賣、運輸、持有。又
    按共同正犯之成立，祇須具有犯意之聯絡，行為之分擔，既
    不問犯罪動機起於何人，亦不必每一階段犯行，均經參與（
    最高法院34年上字第862號判例參照）。被告乙○○持著海
    洛因擬交付予黃榮珍，及被告甲○○與黃榮珍議定買賣海洛
    因之交易條件均為販賣毒品罪之行為分擔，被告2人自各應
    對全部犯罪事實，負共同正犯之責。再按犯罪之著手階段，
    係指行為人為實現犯意而開始實行犯罪構成要件之行為而言
    ，販賣毒品，自應以毒販與購毒者就買賣毒品之內容有所表
    示時，應認已經著手販賣毒品之實施（最高法院93年度臺上
    字第462號判決意旨參照）。核被告乙○○所為，係犯毒品
    危害防制條例第4條第6項、第1項之販賣第一級毒品未遂罪
    （起訴書誤載為毒品危害防制條例第4條第1項、第5項）。
    被告乙○○販賣前持有第一級毒品海洛因之低度行為，應為
    販賣之高度行為所吸收，不另論罪。被告乙○○與共同被告
    甲○○間，有犯意聯絡及行為分擔，為共同正犯。被告持海
    洛因到達預定之交貨地點，擬交付海洛因予買受人黃榮珍，
    顯已著手實施販毒行為，因未及交付而為警查獲，為未遂犯
    ，應依修正前刑法第26條前段減輕其刑。又被告乙○○前於
    89年間，因違反毒品危害防制條例案件，經原審法院以90年
    度訴字第63號判處有期徒刑1年2月確定，復於91年間因違反
    槍砲彈藥刀械管制條例案件，經同院於92年3月11日以92年
    度訴字第275號判處有期徒刑8月確定，經合併執行後，甫於
    93年8月8日縮刑期滿執行完畢，此有臺灣高等法院被告全國
    前案紀錄表及臺灣臺中地方法院檢察署刑案資料查註紀錄表
    各1份在卷可按，其於有期徒刑執行完畢後，5年以內再犯本
    件有期徒刑以上之罪，為累犯，應依刑法第47條第1項之規
    定就本罪中之併科罰金部分加重其刑，至法定本刑為死刑、
    無期徒刑部分則依法不得加重其刑。被告乙○○上開刑之加
    減，依刑法第71條第1項之規定就併科罰金部分先加後減，
    就法定刑為死刑、無期徒刑部分則予減輕其刑。復按刑法第
    2 條第1項之規定，係規範行為後「法律變更」所生新舊法
    比較適用之準據法，故被告行為後刑法條文之修正，對於被
    告並無有利或不利之情形者（例如新舊法處罰輕重相同，犯
    罪構成要件亦無寬嚴之別等），即無適用修正後刑法第2條
    第1項之規定比較新舊法適用之問題。查94年2月2日修正公
    布，而於95年7月1日生效實施之新刑法第28條雖將舊法之「
    實施」修正為「實行」。其中「實施」一語，涵蓋陰謀、預
    備、著手及實行之概念在內，其範圍較廣；而「實行」則著
    重於直接從事構成犯罪事實之行為，其範圍較狹；二者之意
    義及範圍固有不同，但對於本件被告共犯上開犯行之情形而
    言，刑法第28條之修正內容，對於被告並無「有利或不利」
    之影響。又新刑法第47條雖將舊刑法修正限制為受徒刑之執
    行完畢，或一部之執行而赦免後，5年以內「故意」再犯有
    期徒刑以上之罪者，始成立累犯。但上述新舊法之規定，對
    於本件被告「故意」犯上開罪名，亦無所謂「有利或不利」
    之情形。依上說明，應無適用修正後刑法第2條第1項之規定
    比較新舊法適用之問題，併予敘明（最高法院95年度台上字
    第5589號判決參照）。
五、原審予以論罪科刑，固非無見，惟查：I本罪之法定本刑為
    死刑、無期徒刑部分，依法不得加重其刑，原審未察，仍依
    累犯規定對被告乙○○諭知加重其刑，用法不當；未扣案
    之0000000000 號電話係被告乙○○所有並由其自己持用，
    並供被告乙○○販賣毒品時聯絡之用，應依毒品危害防制條
    例第19條第1項規定併予宣告沒收，如不能沒收時，應追徵
    其價額，原審疏未諭知，於法不合。被告乙○○仍執前詞否
    認犯行而提起上訴，雖非可採，然原判決既有上揭可議之處
    ，自屬無可維持，應由本院將原審判決關於被告乙○○販賣
    第一級毒品部分撤銷改判。爰審酌被告乙○○自身染有施用
    第一級毒品海洛因之惡行，明知海洛因具有成癮性，服用後
    會產生依賴性且戒除不易，仍無視於國家防制毒品危害之禁
    令販賣毒品予他人，對社會安全產生之危害非輕，及參與販
    賣之次數、程度，未及交付即為警查獲，暨被告犯後態度不
    佳，未見悔意等一切情狀，量處如主文第2項所示之刑，以
    示懲儆。扣案之海洛因，驗後淨重0.55公克，係第一級毒品
    ，爰依毒品危害防制條例第18條第1項前段之規定，不問屬
    於犯人與否，均宣告沒收銷燬之；又扣案之盛裝海洛因之空
    包裝袋6 個，重1.66公克，係包裹、固定毒品，防其裸露、
    潮濕，易於攜帶所用之物，係被告乙○○與共同被告甲○○
    所有供販賣海洛因之用，應依同條例第19條第1項規定沒收
    。未扣案之0000000000號行動電話係被告乙○○所有並由其
    自己持用，為供被告乙○○販賣毒品時聯絡所用，爰依同條
    例第19條第1項規定併予宣告沒收，如不能沒收時，應追徵
    其價額；惟該具行動電話內之SIM卡，依國內電信公司一般
    定型化契約之約定，該SIM卡之所有權乃係屬電信公司所有
    ，申請人僅因承租門號而取得該SIM卡使用權，此SIM卡非被
    告所有，自不在宣告沒收範圍內。至0000000000號電話，固
    亦係共同被告甲○○販賣毒品時供聯絡用之物，惟並非被告
    乙○○或甲○○所有，而係第三人即被告乙○○女友陳淑滿
    所有，已見前述，又被告乙○○與甲○○2人販賣毒品未及
    交付，即為警查獲，自未因此獲取任何利益，均毋庸依毒品
    危害防制條例第19條第1項規定，諭知沒收或以其財產抵償
    所獲利益及追徵其價額。
六、另本件同時在上揭租屋處查扣之含有海洛因殘渣袋5個，暨
    扣案之第二級毒品安非他命1包（毛重約0.6公克），固分別
    屬毒品危害防制條例第2條第2項第1、2款所規定之第一、二
    級毒品，惟因無證據認定與被告乙○○所犯上開共同販賣第
    一級毒品之犯行有關，且屬被告乙○○另涉犯施用毒品罪之
    重要證物，自無庸於本案宣告沒收銷燬。另扣案之塑膠夾鍊
    袋2包、電子微量磅秤2臺、注射針筒25支及安非他命吸食器
    1組，亦無證據證明係被告乙○○所有供本件犯罪所用之物
    ，本院亦無從宣告沒收，均併予敘明。
七、據上論斷，應依刑事訴訟法第369條第1項、第364條、第299
    條第1項前段，毒品危害防制條例第4條第6項、第1項、第18
    條第1項前段、第19條第1項，刑法第2條第1項、第11條前段
    、第28條、第26條前段、第47條第1項，判決如主文。
本案經檢察官丙○○到庭執行職務。
中　　華　　民　　國　　96　　年　　5　　月　　2 　　日
            刑事第四庭    審判長法　官  洪  耀  宗
                                法　官  江  德  千
                                法　官  劉  登  俊
上列正本證明與原本無異。
如不服本判決應於收受送達後十日內向本院提出上訴書狀，其未
敘述上訴之理由者並得於提起上訴後十日內向本院補提理由書（
均須按他造當人之人數附繕本）。
                                書記官  粘  銘  環
中　　華　　民　　國　　96　　年　　5 　　月　　3 　　日
